---
title: 'Shiny group work sheet '
author: "Eda Emanet"
date: "07 01 2021"
output:
  html_document: default
  pdf_document: default
---

```{r setup, include=FALSE}
knitr::opts_chunk$set(echo = TRUE)
library(ggplot2)
library(stringi)
library(rebus)
library(stringr)
library(readr)
```

**Datayi Tanima**
Oncellikle datayi cektik.
```{r, message=FALSE}

#####
library(jsonlite)
df1<-fromJSON("son_medical.json")

df2<-fromJSON("son_bio.json")

df3 <- fromJSON("son_gene.json")

df1<- as.data.frame(df1)
df2 <- as.data.frame(df2)
data1<- data.frame(df1,df2)

remotes::install_github("R-CoderDotCom/ggbernie@main")
# calýstýr
data2 <-fromJSON("cases.2021-02-11.json")

library(MSMB)
library(EBImage)
library(tiff)

library("EBImage")

img = readImage("C:/Users/Dell/Dropbox/My PC (DESKTOP-EB8G4PC)/Desktop/yes/Y1.jpg")
img1 = readImage("C:/Users/Dell/Dropbox/My PC (DESKTOP-EB8G4PC)/Desktop/yes/Y2.jpg")
img2 = readImage("C:/Users/Dell/Dropbox/My PC (DESKTOP-EB8G4PC)/Desktop/yes/Y3.jpg")
img4 = readImage("C:/Users/Dell/Dropbox/My PC (DESKTOP-EB8G4PC)/Desktop/yes/Y4.jpg")
img11 = readImage("C:/Users/Dell/Dropbox/My PC (DESKTOP-EB8G4PC)/Desktop/yes/Y11.jpg")
img6 = readImage("C:/Users/Dell/Dropbox/My PC (DESKTOP-EB8G4PC)/Desktop/yes/Y6.jpg")
img7 = readImage("C:/Users/Dell/Dropbox/My PC (DESKTOP-EB8G4PC)/Desktop/yes/Y7.jpg")
img8 = readImage("C:/Users/Dell/Dropbox/My PC (DESKTOP-EB8G4PC)/Desktop/yes/Y8.jpg")
img9 = readImage("C:/Users/Dell/Dropbox/My PC (DESKTOP-EB8G4PC)/Desktop/yes/Y9.jpg")
display(img)
display(img1)
display(img2)
display(img4)
display(img11)
display(img6)
display(img7)
display(img8)
display(img9)
```

```{r}
if (!requireNamespace("BiocManager", quietly = TRUE))
    install.packages("BiocManager")

BiocManager::install("BiocGenerics")
```






```{r}
library(utf8)
library(lubridate)
library(tidyverse)
library(dplyr)
attach(df1)
df1$demographic <- df1$demographic[,-c(14:17,8)]
df1$demographic <- df1$demographic %>%
                 mutate_if(is.character,as.factor)

df1$demographic$year_of_death <-as.Date(as.character(demographic$year_of_death),format="%Y")

class(df1$demographic$year_of_death)

df1$demographic$year_of_birth<-as.Date(as.character(demographic$year_of_birth),format="%Y")
class(df1$demographic$year_of_birth)

df1$demographic <- df1$demographic[,-c(14:17,8)]


data1 <- data.frame(df1,df2)

head(df1$demographic$weight)

```


```{r}
# remotes::install_github("R-CoderDotCom/ggcats@main")


df1$demographic = mutate(df1$demographic,hastalikyas = case_when(df1$demographic$age_at_index<=17~"Ergen yas araligi",
                                            df1$demographic$age_at_index>18 & df1$demographic$age_at_index<=65~"Genc yas araligi",
                                            df1$demographic$age_at_index>66 & df1$demographic$age_at_index<=79~"Orta yas araligi",
                                            df1$demographic$age_at_index>80 & df1$demographic$age_at_index<=99~"Yasli",
                                            is.na(df1$demographic$age_at_index==TRUE)~NA_character_))

table(df1$demographic$hastalikyas)
```





```{r}
library(cyberpunk)
library(tidyverse)

library(ggplot2)



n<- df1$demographic %>% 
  group_by(hastalikyas)%>%
  filter(vital_status=="Dead")%>%
  select(days_to_death)  

## bunlarla bar plot cizdircem cyber da ama henüz olmadý 
head(n,29)
df12 <- data.frame(x = n$gender,
                 y = df10$n)           






# burada datmizda kac kadin kac erkek var anlamaya calistik.
df10<- df1$demographic %>% 
   filter(vital_status=="Dead")%>%
  group_by(gender)%>% 
  count()
df11 <- data.frame(x = df10$gender,
                 y = df10$n)           

cyber_bars(df11, area = FALSE, bg.col = "black")





df8<- df1$demographic %>% 
  group_by(hastalikyas)%>% 
  count()

df9 <- data.frame(x = df8$hastalikyas,
                 y = df8$n)

# Barplot
cyber_bars(df9, area = FALSE, bg.col = "black")



```
Datamizi tanimak amaciyla gozlemlerin hangi yas araliklarinda oldugunu anlamaya calistik







```{r}

library(basetheme)
library(ggCyberPunk)

d<-df4%>%
  select(Homogeneity,Dissimilarity,Entropy,Mean,Variance)

  
basetheme("royal")
pairs(d, bg=lab2col(df4$Class), col=0)
```
Datamizdaki mri goruntulerini daha iyi anlamak icin df4 deki dataframeden class hastaliga sahip ve sahip olmayan kisilerin mri goruntulerinin diger degiskenlerle olan iliskilerini anlamak icin grafik cizdirdik.





```{r}

## remotes::install_github("R-CoderDotCom/ggcats@main")
 library(ggcats)                          
library(ggplot2)
  
basetheme("deepblue")
pairs(d, bg=lab2col(df4$Class), col=0)


```
Datamizdaki mri goruntulerini daha iyi anlamak icin df4 deki dataframeden class hastaliga sahip ve sahip olmayan kisilerin mri goruntulerinin diger degiskenlerle olan iliskilerini anlamak icin grafik cizdirdik.











```{r}

genc_olum <-df1$demographic%>%
  filter(hastalikyas=="Genc yas araligi") %>%
  filter(vital_status=="Dead") %>%
  select(age_at_index,days_to_death,race,gender)
library(ggbernie)

ggplot(genc_olum, aes(x=age_at_index, y=days_to_death, fill=gender)) + geom_col(position = "dodge")

ggplot(genc_olum) +
  geom_bernie(aes(age_at_index,days_to_death), bernie = "young")

yasli_olum <-df1$demographic%>%
  filter(hastalikyas=="Yasli") %>%
  filter(vital_status=="Dead") %>%
  select(days_to_death,race,gender,age_at_index)
ggplot(yasli_olum, aes(x=race, y=days_to_death, fill=gender)) + geom_col(position = "dodge")

ggplot(yasli_olum) +
  geom_bernie(aes(age_at_index,days_to_death), bernie = "head")
```
Burada gencler ve yaslilar arasinda vefat etmis kislerin irklarini incelemek istedik.









```{r}


df6 = data.frame(A=c(df1$demographic$age_at_index),
               Time=c(df1$demographic$year_of_deat)) %>%
pivot_longer(cols = c(A),names_to = "group", values_to = "count")


library(ggCyberPunk)
library(ggplot2)
df6 %>%
   ggplot(aes(x=Time, y = count, color = group, fill= group))+
     geom_glowing_line()+
     theme_cyberpunk()+
     scale_color_cyberpunk()+
  ggtitle("Yas Araliklarinda Olum Grafigi", subtitle = "Yillara Gore ")



```


```{r}
library(ggplot2)
library(ggridges)
ggplot(df1$demographic, aes(x = days_to_death, y =gender,fill=race )) + geom_density_ridges()
```

```{r}

library(tidyverse)
kanser_geni <- df3 %>%
             filter(is_cancer_gene_census == "true")%>%
             count()
kanser_geni

```


```{r}
head(df3$is_cancer_gene_census,50)

lm(df1$demographic$days_to_death ~ df1$demographic$gender + df1$demographic$age_at_index )

df3$is_cancer_gene_census

head(df2$samples,5)

df2$samples[,1]

df2$samples["intermediate_dimension"]
```


```{r}
devtools::install_github("topfunky/gghighcontrast")
```

```{r}
library(ggplot2)
library(gghighcontrast)

data<-df1$demographic %>%
  select(gender,race,age_at_index =,vital_status , ethnicity)



plot_bar_high_contrast <-
  function(x,
           foreground_color = "#ff6700",
           background_color = "white") {
    plot <- ggplot(data, aes(x = x, y= age_at_index,fill=gender)) +
      geom_bar(stat = "identity",
               position = position_dodge()) +
      geom_hline(yintercept = 0,
                 color = foreground_color,
                 size = 1) +
      theme_high_contrast(
        base_family = "InputMono",
        foreground_color = foreground_color,
        background_color = background_color 
      ) +
      scale_fill_high_contrast(foreground_color = foreground_color) +
      labs(title = paste0("Demografik degiskenlerin"),
           subtitle =paste0("yaslara gore dagilimi"),
           caption = "Gliomas Data")
    return(plot)
  }
p <- plot_bar_high_contrast(data$race)
p

```















```{r}
PIK3R1 <- read.table("C:/Users/Dell/Dropbox/My PC (DESKTOP-EB8G4PC)/Desktop/PIK3R1.txt", quote="\"")
Pten <- read.delim("C:/Users/Dell/Dropbox/My PC (DESKTOP-EB8G4PC)/Desktop/Pten.txt")
library(stringi)
library(rebus)
library(stringr)


#datayi tanimaya calisiyoruz.
nchar(Pten)
head(Pten)

nchar(Pten)-nchar(PIK3R1)
#burada ilgilendigim iki  gen dizliminin uzunluk farkini anlamaya calistim.
pten_Pik_uzunluk <- str_length(Pten)-str_length(PIK3R1)

str_sub(Pten, 1, 10)

pten1 <- Pten[-1,]
head(pten1)


str_subset(pten1, pattern = fixed("ttctctgaga"))


# Bu ifadeden kac tane oldugunu saydirdik.
ttc_sayisi <- str_count(pten1, pattern = fixed("ttaaaaatta"))


# burada gen dizilimi icindeki yerini saptiyoruz. Beyaz ekran cikiyor ordan gri sekilde gozuken istedigimiz pattern
str_view_all(pten1,pattern = fixed("ttaaaaatta"))


pattern1 <-START%R% ("caacccttat") %R%END
str_view(Pten, pattern = fixed("caacccttat"))


pattern2 <- "c" %R% ANY_CHAR %R% "t"
yeni<- str_subset(Pten, pattern2)

```





```{r}
 PIK3R1 <- read.table("C:/Users/Dell/Dropbox/My PC (DESKTOP-EB8G4PC)/Desktop/PIK3R1.txt", quote="\"")
pattern1 <-START%R% ("caacccttat") %R%END
str_view(PIK3R1, pattern =pattern1)

str_subset(PIK3R1, pattern = fixed("TTTAAACGTGAA"))
str_count(PIK3R1, pattern = fixed("AACC"))


str_subset(PIK3R1, pattern = fixed("ATGCATAACCTG"))

str_length(Pten)


pattern2 <- zero_or_more(separator) %R% "ggagttaggc" %R%zero_or_more(separator)
str_subset(pten1, pattern = pattern2)


# kac tane sadece o kismin oldugunu soyler
pho<- str_match(pten1, pattern=pattern2)
pho


```

```{r}
#### guzel kod ###

pattern2 <- zero_or_more(separator) %R% "ggagttaggc" %R%zero_or_more(separator)

who <- str_extract(pten1, pattern=pattern2)

# Let's see what we have
unique(who)
table(who)

```

###################################################################################
Calismaya gecme

```{r}
Pten <- read.delim("C:/Users/Dell/Dropbox/My PC (DESKTOP-EB8G4PC)/Desktop/Pten.txt")
nchar(Pten)
head(Pten)
pten1 <- Pten[-1,]
head(pten1)

# Pten genindeki t varyasyonlari
separator <- char_class(" ")
pattern_t_pten <- zero_or_more(separator) %R% one_or_more("t") %R%zero_or_more(separator)
pten_pt <- str_extract(pten1, pattern=pattern_t_pten)

table(pten_pt)

# Pten genindeki t sayisi
pten_pt_count <- str_count(pten1, pattern=pattern_t_pten)

pten_pt_count <-sum(pten_pt_count)

# Pten genindeki a varyasyonlari

pattern_aa_pten <- zero_or_more(separator) %R% one_or_more("a") %R%zero_or_more(separator)
pten_paa <- str_extract(pten1, pattern=pattern_aa_pten)

table(pten_paa)

# Pten genindeki t sayisi
pten_paa_count <- str_count(pten1, pattern=pattern_aa_pten)

pten_paa_count <-sum(pten_paa_count)

# Pten genindeki g varyasyonlari

pattern_g_pten <- zero_or_more(separator) %R% one_or_more("g") %R%zero_or_more(separator)
pten_pg <- str_extract(pten1, pattern=pattern_g_pten)

table(pten_pg)

# Pten genindeki g sayisi
pten_pg_count <- str_count(pten1, pattern=pattern_g_pten)

pten_pg_count <- sum(pten_pg_count)


# Pten genindeki c varyasyonlari

pattern_c_pten <- zero_or_more(separator) %R% one_or_more("c") %R%zero_or_more(separator)
pten_pc <- str_extract(pten1, pattern=pattern_c_pten)

table(pten_pc)

# Pten genindeki c sayisi
pten_pc_count <- str_count(pten1, pattern=pattern_c_pten)

pten_pc_count <- sum(pten_pc_count)

table(pten_paa_count,pten_pg_count ,pten_pc_count ,pten_pt_count )

# A T G C nin sayilarinin gorselleþtirilmesi :

pten_nuk_dizilim  <- data.frame(nuk_sayi =c(pten_paa_count,pten_pg_count ,pten_pc_count,pten_pt_count) , nuk_adi = c("A", "G","C","T"))


ggplot(pten_nuk_dizilim,aes(x=nuk_adi,y =nuk_sayi) ) +geom_point()





######################################################################################


separator <- char_class(" ")
pattern_1_pten <- zero_or_more(separator) %R% "aggtgctgtt" %R%zero_or_more(separator)

pten_p1 <- str_extract(pten1, pattern=pattern_1_pten)

table(pten_p1)


pattern_2_pten <- zero_or_more(separator) %R% "ttttgtgatg" %R%zero_or_more(separator)

pten_p2 <- str_extract(pten1, pattern=pattern_2_pten)
table(pten_p2)


```

NF1
```{r}
library(readr)
nf1 <- read_csv("C:/Users/Dell/Dropbox/My PC (DESKTOP-EB8G4PC)/Desktop/NF1.txt")
nchar(nf1)
head(nf1)

# nf1 genindeki t varyasyonlari
separator <- char_class(" ")
pattern_t_nf1 <- zero_or_more(separator) %R% one_or_more("t") %R%zero_or_more(separator)
nf1_pt <- str_extract(nf1, pattern=pattern_t_nf1)

table(nf1_pt)

# nf1 genindeki t sayisi
nf1_pt_count <- str_count(nf1, pattern=pattern_t_nf1)

nf1_pt_count <-sum(nf1_pt_count )

# nf1 genindeki a varyasyonlari

pattern_aa_nf1 <- zero_or_more(separator) %R% one_or_more("a") %R%zero_or_more(separator)
nf1_paa <- str_extract(nf1, pattern=pattern_aa_nf1)

table(nf1_paa)

# nf1 genindeki t sayisi
nf1_paa_count <- str_count(nf1, pattern=pattern_aa_nf1)

nf1_paa_count <-sum(nf1_paa_count)

# nf1 genindeki g varyasyonlari

pattern_g_nf1 <- zero_or_more(separator) %R% one_or_more("g") %R%zero_or_more(separator)
nf1_pg <- str_extract(nf1, pattern=pattern_g_nf1)

table(nf1_pg)

# nf1 genindeki g sayisi
nf1_pg_count <- str_count(nf1, pattern=pattern_g_nf1)

nf1_pg_count <- sum(nf1_pg_count)


# nf1 genindeki c varyasyonlari

pattern_c_nf1 <- zero_or_more(separator) %R% one_or_more("c") %R%zero_or_more(separator)
nf1_pc <- str_extract(nf1, pattern=pattern_c_nf1 )

table(nf1_pc )

# nf1 genindeki c sayisi
nf1_pc_count <- str_count(nf1, pattern=pattern_c_nf1)

nf1_pc_count <- sum(nf1_pc_count)

table(nf1_paa_count,nf1_pg_count ,nf1_pc_count ,nf1_pt_count )

# A T G C nin sayilarinin gorselleþtirilmesi :

nf1_nuk_dizilim  <- data.frame(nf1_nuk_sayi =c(nf1_paa_count,nf1_pg_count ,nf1_pc_count,nf1_pt_count) , nf1_nuk_adi = c("A", "G","C","T"))


ggplot(nf1_nuk_dizilim,aes(x=nf1_nuk_adi,y =nf1_nuk_sayi) ) +geom_point()



```


```{r}
pik<- read.table("C:/Users/Dell/Dropbox/My PC (DESKTOP-EB8G4PC)/Desktop/PIK3R1.txt", quote="\"")


# pik genindeki t varyasyonlari
separator <- char_class(" ")
pattern_t_pik <- zero_or_more(separator) %R% one_or_more("T") %R%zero_or_more(separator)
pik_pt <- str_extract(pik, pattern=pattern_t_pik)

table(pik_pt)

# pik genindeki t sayisi
pik_pt_count <- str_count(pik, pattern=pattern_t_pik)

pik_pt_count <-sum(pik_pt_count )

# pik genindeki a varyasyonlari

pattern_aa_pik <- zero_or_more(separator) %R% one_or_more("A") %R%zero_or_more(separator)
pik_paa <- str_extract(pik, pattern=pattern_aa_pik)

table(pik_paa)

# pik genindeki t sayisi
pik_paa_count <- str_count(pik, pattern=pattern_aa_pik)

pik_paa_count <-sum(pik_paa_count)

# pik genindeki g varyasyonlari

pattern_g_pik <- zero_or_more(separator) %R% one_or_more("G") %R%zero_or_more(separator)
pik_pg <- str_extract(pik, pattern=pattern_g_pik)

table(pik_pg)

# pik genindeki g sayisi
pik_pg_count <- str_count(pik, pattern=pattern_g_pik)

pik_pg_count <- sum(pik_pg_count)


#pik genindeki c varyasyonlari

pattern_c_pik <- zero_or_more(separator) %R% one_or_more("C") %R%zero_or_more(separator)
pik_pc <- str_extract(pik, pattern=pattern_c_pik )

table(pik_pc )

# pik genindeki c sayisi
pik_pc_count <- str_count(pik, pattern=pattern_c_pik)

pik_pc_count <- sum(pik_pc_count)

table(pik_paa_count,pik_pg_count ,pik_pc_count ,pik_pt_count )

# A T G C nin sayilarinin gorselleþtirilmesi :

pik_nuk_dizilim  <- data.frame(pik_nuk_sayi =c(pik_paa_count,pik_pg_count ,pik_pc_count,pik_pt_count) , pik_nuk_adi = c("A", "G","C","T"))


ggplot(pik_nuk_dizilim,aes(x=pik_nuk_adi,y =pik_nuk_sayi) ) +geom_point()





```


```{r}
egfr <- read_csv("C:/Users/Dell/Dropbox/My PC (DESKTOP-EB8G4PC)/Desktop/egfr.txt")


# pik genindeki t varyasyonlari

pattern_t_egfr <- one_or_more("T") 
egfr_pt <- str_extract(egfr, pattern=pattern_t_egfr)

table(egfr_pt)

# pik genindeki t sayisi
egfr_pt_count <- str_count(egfr, pattern=pattern_t_egfr)

egfr_pt_count <-sum(egfr_pt_count )

# pik genindeki a varyasyonlari

pattern_aa_egfr <- one_or_more("A")
egfr_paa <- str_extract(egfr, pattern=pattern_aa_egfr)

table(egfr_paa)

# pik genindeki t sayisi
egfr_paa_count <- str_count(egfr, pattern=pattern_aa_egfr)

egfr_paa_count <-sum(egfr_paa_count)

# pik genindeki g varyasyonlari

pattern_g_egfr<-  one_or_more("G")
egfr_pg <- str_extract(egfr, pattern=pattern_g_egfr)

table(egfr_pg)

# pik genindeki g sayisi
egfr_pg_count <- str_count(egfr, pattern=pattern_g_egfr)

egfr_pg_count <- sum(egfr_pg_count)


#pik genindeki c varyasyonlari

pattern_c_egfr <- one_or_more("C") 
egfr_pc <- str_extract(egfr, pattern=pattern_c_egfr )

table(egfr_pc )

# pik genindeki c sayisi
egfr_pc_count <- str_count(egfr, pattern=pattern_c_egfr)

egfr_pc_count <- sum(egfr_pc_count)

table(egfr_paa_count,egfr_pg_count ,egfr_pc_count ,egfr_pt_count )

# A T G C nin sayilarinin gorselleþtirilmesi :

egfr_nuk_dizilim  <- data.frame(egfr_nuk_sayi =c(egfr_paa_count,egfr_pg_count ,egfr_pc_count,egfr_pt_count) , egfr_nuk_adi = c("A", "G","C","T"))


ggplot(egfr_nuk_dizilim,aes(x=egfr_nuk_adi,y =egfr_nuk_sayi) ) +geom_point()



```


```{r}
tp53 <- read_csv("C:/Users/Dell/Dropbox/My PC (DESKTOP-EB8G4PC)/Desktop/tp53.txt")

# pik genindeki t varyasyonlari

pattern_t_tp53 <- one_or_more("T") 
tp53_pt <- str_extract(tp53, pattern=pattern_t_tp53)

table(tp53_pt)

# pik genindeki t sayisi
tp53_pt_count <- str_count(tp53, pattern=pattern_t_tp53)

tp53_pt_count <-sum(tp53_pt_count )

# pik genindeki a varyasyonlari

pattern_aa_tp53 <- one_or_more("A")
tp53_paa <- str_extract(tp53, pattern=pattern_aa_tp53)

table(tp53_paa)

# pik genindeki t sayisi
tp53_paa_count <- str_count(tp53, pattern=pattern_aa_tp53)

tp53_paa_count <-sum(tp53_paa_count)

# pik genindeki g varyasyonlari

pattern_g_tp53<-  one_or_more("G")
tp53_pg <- str_count(tp53, pattern=pattern_g_tp53)
table(tp53_pg)

# pik genindeki g sayisi
tp53_pg_count <- str_count(tp53, pattern=pattern_g_tp53)

tp53_pg_count <- sum(tp53_pg_count)


#pik genindeki c varyasyonlari

pattern_c_tp53<- one_or_more("C") 
tp53_pc <- str_extract(tp53, pattern=pattern_c_tp53 )

table(tp53_pc )

# pik genindeki c sayisi
tp53_pc_count <- str_count(tp53, pattern=pattern_c_tp53)

tp53_pc_count <- sum(tp53_pc_count)

table(tp53_paa_count,tp53_pg_count ,tp53_pc_count ,tp53_pt_count )

# A T G C nin sayilarinin gorselleþtirilmesi :

tp53_nuk_dizilim  <- data.frame(tp53_nuk_sayi =c(tp53_paa_count,tp53_pg_count ,tp53_pc_count,tp53_pt_count) , tp53_nuk_adi = c("A", "G","C","T"))


ggplot(tp53_nuk_dizilim,aes(x=tp53_nuk_adi,y =tp53_nuk_sayi) ) +geom_point()






```


```{r}
# PTEN geni kombinasyonlarina bakma :
head(pten1,30)
separator <- char_class(" ")
 # 1
pattern_1_pten <- zero_or_more(separator) %R% c("aggtgctgtt","ttttgtgatg","ccttagaggc") %R%zero_or_more(separator)

pten_p1 <- str_extract(pten1, pattern=pattern_1_pten)

table(pten_p1)

# 2
pattern_2_pten <- zero_or_more(separator) %R% "ttttgtgatg" %R%zero_or_more(separator)

pten_p2 <- str_extract(pten1, pattern=pattern_2_pten)
table(pten_p2)

# 3
pattern_3_pten <- zero_or_more(separator) %R% "ccttagaggc" %R%zero_or_more(separator)

pten_p3 <- str_extract(pten1, pattern=pattern_3_pten)
table(pten_p3)

#4 
pattern_4_pten <- zero_or_more(separator) %R% "atggctagag" %R%zero_or_more(separator)

pten_p4 <- str_extract(pten1, pattern=pattern_4_pten)
table(pten_p4)



# 7
patten7 <- one_or_more("tgc") %R% zero_or_more("a") %R% one_or_more("tc")

str_view(pten1, pattern = patten7, match = TRUE)

#8
patten8 <- ("t") %R% ("a") %R% ("t")

str_view(pten1, pattern = patten8, match = TRUE)





```


```{r}
pattern_2_nf1 <- zero_or_more(separator) %R% "atggctagag" %R%zero_or_more(separator)

nf1_p2 <- str_extract(nf1, pattern=pattern_2_nf1)
table(nf1_p2)
```
































