---
title: "Shiny group work sheet "
author: "Eda Emanet"
date: "07 01 2021"
output: html_document
---

```{r setup, include=FALSE}
knitr::opts_chunk$set(echo = TRUE)
```


```{r, message=FALSE}

#####
library(jsonlite)
df1<-fromJSON("son_medical.json")

df2<-fromJSON("son_bio.json")

df3 <- fromJSON("son_gene.json")

df1<- as.data.frame(df1)
df2 <- as.data.frame(df2)
data1<- data.frame(df1,df2)

```


```{r}
library(MSMB)
library(EBImage)
library(tiff)

library("EBImage")

img = readImage("C:/Users/Dell/Dropbox/My PC (DESKTOP-EB8G4PC)/Desktop/yes/Y1.jpg")
img1 = readImage("C:/Users/Dell/Dropbox/My PC (DESKTOP-EB8G4PC)/Desktop/yes/Y2.jpg")
img2 = readImage("C:/Users/Dell/Dropbox/My PC (DESKTOP-EB8G4PC)/Desktop/yes/Y3.jpg")
img4 = readImage("C:/Users/Dell/Dropbox/My PC (DESKTOP-EB8G4PC)/Desktop/yes/Y4.jpg")
img11 = readImage("C:/Users/Dell/Dropbox/My PC (DESKTOP-EB8G4PC)/Desktop/yes/Y11.jpg")
img6 = readImage("C:/Users/Dell/Dropbox/My PC (DESKTOP-EB8G4PC)/Desktop/yes/Y6.jpg")
img7 = readImage("C:/Users/Dell/Dropbox/My PC (DESKTOP-EB8G4PC)/Desktop/yes/Y7.jpg")
img8 = readImage("C:/Users/Dell/Dropbox/My PC (DESKTOP-EB8G4PC)/Desktop/yes/Y8.jpg")
img9 = readImage("C:/Users/Dell/Dropbox/My PC (DESKTOP-EB8G4PC)/Desktop/yes/Y9.jpg")
display(img)
display(img1)
display(img2)
display(img4)
display(img11)
display(img6)
display(img7)
display(img8)
display(img9)
```

```{r}
library(utf8)
library(lubridate)
library(tidyverse)
library(dplyr)
attach(df1)
df1$demographic <- df1$demographic[,-c(14:17,8)]
df1$demographic <- df1$demographic %>%
                 mutate_if(is.character,as.factor)

df1$demographic$year_of_death <-as.Date(as.character(demographic$year_of_death),format="%Y")

class(df1$demographic$year_of_death)

df1$demographic$year_of_birth<-as.Date(as.character(demographic$year_of_birth),format="%Y")
class(df1$demographic$year_of_birth)

df1$demographic <- df1$demographic[,-c(14:17,8)]


data1 <- data.frame(df1,df2)

head(df1$demographic$weight)

```


```{r}
# remotes::install_github("R-CoderDotCom/ggcats@main")


df1$demographic = mutate(df1$demographic,hastalikyas = case_when(df1$demographic$age_at_index<=17~"Ergen yas araligi",
                                            df1$demographic$age_at_index>18 & df1$demographic$age_at_index<=65~"Genc yas araligi",
                                            df1$demographic$age_at_index>66 & df1$demographic$age_at_index<=79~"Orta yas araligi",
                                            df1$demographic$age_at_index>80 & df1$demographic$age_at_index<=99~"Yasli",
                                            is.na(df1$demographic$age_at_index==TRUE)~NA_character_))

table(df1$demographic$hastalikyas)
```





```{r}
library(cyberpunk)
library(tidyverse)

library(ggplot2)



n<- df1$demographic %>% 
  group_by(hastalikyas)%>%
  filter(vital_status=="Dead")%>%
  select(days_to_death)  

## bunlarla bar plot cizdircem cyber da ama henüz olmadý 
head(n,29)
df12 <- data.frame(x = n$gender,
                 y = df10$n)           






# burada datmizda kac kadin kac erkek var anlamaya calistik.
df10<- df1$demographic %>% 
   filter(vital_status=="Dead")%>%
  group_by(gender)%>% 
  count()
df11 <- data.frame(x = df10$gender,
                 y = df10$n)           

cyber_bars(df11, area = FALSE, bg.col = "black")





df8<- df1$demographic %>% 
  group_by(hastalikyas)%>% 
  count()

df9 <- data.frame(x = df8$hastalikyas,
                 y = df8$n)

# Barplot
cyber_bars(df9, area = FALSE, bg.col = "black")



```
Datamizi tanimak amaciyla gozlemlerin hangi yas araliklarinda oldugunu anlamaya calistik







```{r}

library(basetheme)
library(ggCyberPunk)

d<-df4%>%
  select(Homogeneity,Dissimilarity,Entropy,Mean,Variance)

  
basetheme("royal")
pairs(d, bg=lab2col(df4$Class), col=0)
```
Datamizdaki mri goruntulerini daha iyi anlamak icin df4 deki dataframeden class hastaliga sahip ve sahip olmayan kisilerin mri goruntulerinin diger degiskenlerle olan iliskilerini anlamak icin grafik cizdirdik.





```{r}

## remotes::install_github("R-CoderDotCom/ggcats@main")
 library(ggcats)                          
library(ggplot2)
  
basetheme("deepblue")
pairs(d, bg=lab2col(df4$Class), col=0)



```
Datamizdaki mri goruntulerini daha iyi anlamak icin df4 deki dataframeden class hastaliga sahip ve sahip olmayan kisilerin mri goruntulerinin diger degiskenlerle olan iliskilerini anlamak icin grafik cizdirdik.











```{r}

genc_olum <-df1$demographic%>%
  filter(hastalikyas=="Genc yas araligi") %>%
  filter(vital_status=="Dead") %>%
  select(days_to_death,race,gender)
df1$demographic$gender

ggplot(genc_olum, aes(x=race, y=days_to_death, fill=gender)) + geom_col(position = "dodge")



yasli_olum <-df1$demographic%>%
  filter(hastalikyas=="Yasli") %>%
  filter(vital_status=="Dead") %>%
  select(days_to_death,race,gender)
ggplot(yasli_olum, aes(x=race, y=days_to_death, fill=gender)) + geom_col(position = "dodge")


```
Burada gencler ve yaslilar arasinda vefat etmis kislerin irklarini incelemek istedik.









```{r}


df6 = data.frame(A=c(df1$demographic$age_at_index),
               Time=c(df1$demographic$year_of_deat)) %>%
pivot_longer(cols = c(A),names_to = "group", values_to = "count")


library(ggCyberPunk)
library(ggplot2)
df6 %>%
   ggplot(aes(x=Time, y = count, color = group, fill= group))+
     geom_glowing_line()+
     theme_cyberpunk()+
     scale_color_cyberpunk()+
  ggtitle("Yas Araliklarinda Olum Grafigi", subtitle = "Yillara Gore ")



```




































