---
title: "Untitled"
author: "projee"
date: "13 01 2021"
output:
  html_document:
    df_print: paged
  pdf_document: default
---
**Kutuphaneler**
```{r,message=FALSE,include=FALSE}
library(stringi)
library(rebus)
library(stringr)
library(readr)
library(jsonlite)
library(MSMB)
library(tiff)
library(basetheme)
library(ggCyberPunk)
library(tidyverse)
library(utf8)
library(lubridate)
library(dplyr)
library(cyberpunk)
library(ggbernie)
library(ggplot2)
library(gghighcontrast)
library(ggridges)
library(EBImage)
library(emoGG)


```
Burada kullandigimiz kutuphaneleri goreblirsiniz 

**Datayi Tanima**
Oncellikle datayi cektik.
```{r, message=FALSE,include=FALSE}

df1<-fromJSON("son_medical.json")

df2<-fromJSON("son_bio.json")

df3 <- fromJSON("son_gene.json")

df1<- as.data.frame(df1)
df2 <- as.data.frame(df2)
data1<- data.frame(df1,df2)

```

**Kesifci Data Analizi**
Datadaki mri goruntulerine goz atmak icin bir kacini ekledik.
```{r ,message=FALSE}

img = readImage("C:/Users/Dell/Dropbox/My PC (DESKTOP-EB8G4PC)/Desktop/yes/Y1.jpg")
img1 = readImage("C:/Users/Dell/Dropbox/My PC (DESKTOP-EB8G4PC)/Desktop/yes/Y2.jpg")
img2 = readImage("C:/Users/Dell/Dropbox/My PC (DESKTOP-EB8G4PC)/Desktop/yes/Y3.jpg")
img4 = readImage("C:/Users/Dell/Dropbox/My PC (DESKTOP-EB8G4PC)/Desktop/yes/Y4.jpg")
img11 = readImage("C:/Users/Dell/Dropbox/My PC (DESKTOP-EB8G4PC)/Desktop/yes/Y11.jpg")
img6 = readImage("C:/Users/Dell/Dropbox/My PC (DESKTOP-EB8G4PC)/Desktop/yes/Y6.jpg")
img7 = readImage("C:/Users/Dell/Dropbox/My PC (DESKTOP-EB8G4PC)/Desktop/yes/Y7.jpg")
img8 = readImage("C:/Users/Dell/Dropbox/My PC (DESKTOP-EB8G4PC)/Desktop/yes/Y8.jpg")
img9 = readImage("C:/Users/Dell/Dropbox/My PC (DESKTOP-EB8G4PC)/Desktop/yes/Y9.jpg")
display(img)
display(img1)
display(img2)
display(img4)
display(img11)
display(img6)
display(img7)
display(img8)
display(img9)

```


```{r,message= FALSE}

attach(df1)
df1$demographic <- df1$demographic[,-c(14:17,8)]
df1$demographic <- df1$demographic %>%
                 mutate_if(is.character,as.factor)

df1$demographic$year_of_death <-as.Date(as.character(demographic$year_of_death),format="%Y")

class(df1$demographic$year_of_death)

df1$demographic$year_of_birth<-as.Date(as.character(demographic$year_of_birth),format="%Y")
class(df1$demographic$year_of_birth)

df1$demographic <- df1$demographic[,-c(14:17,8)]


data1 <- data.frame(df1,df2)

head(df1$demographic$weight)

```
Gerekli donusumleri yaptik.


```{r,message= FALSE}
df4<- read_csv("C:/Users/Dell/Dropbox/My PC (DESKTOP-EB8G4PC)/Desktop/GitHub/Brain Tumor.csv")


d<-df4%>%
  select(Homogeneity,Dissimilarity,Entropy,Mean,Variance)

  
basetheme("royal")
pairs(d, bg=lab2col(df4$Class), col=0)
```

Datamizdaki mri goruntulerini daha iyi anlamak icin df4 deki dataframeden class hastaliga sahip ve sahip olmayan kisilerin mri goruntulerinin diger degiskenlerle olan iliskilerini anlamak icin grafik cizdirdik.


```{r,message= FALSE}

ggplot(df1$demographic, aes(x = days_to_death, y =gender,fill=race )) + geom_density_ridges()
```

Datadaki irk  degiskenine bakmak icin grafik cizdirdik.


```{r, message= FALSE}
data<-df1$demographic %>%
  select(gender,race,age_at_index ,vital_status , ethnicity)


plot_bar_high_contrast <-
  function(x,
           foreground_color = "#ff6700",
           background_color = "white") {
    plot <- ggplot(data, aes(x = x, y= age_at_index,fill=gender)) +
      geom_bar(stat = "identity",
               position = position_dodge()) +
      geom_hline(yintercept = 0,
                 color = foreground_color,
                 size = 1) +
      theme_high_contrast(
        base_family = "InputMono",
        foreground_color = foreground_color,
        background_color = background_color 
      ) +
      scale_fill_high_contrast(foreground_color = foreground_color) +
      labs(title = paste0("Demografik degiskenlerin"),
           subtitle =paste0("yaslara gore dagilimi"),
           caption = "Gliomas Data")
    return(plot)
  }
p <- plot_bar_high_contrast(data$vital_status)
p

```
Buradaka ise demografik degiskenlerin yasa gore dagilimlarini bulabilmek icin  grafik cizdiren bir fonk yazdik.

```{r,message= FALSE}
df1$demographic = mutate(df1$demographic,hastalikyas = case_when(df1$demographic$age_at_index<=17~"Ergen yas araligi",
                                            df1$demographic$age_at_index>18 & df1$demographic$age_at_index<=45~"Genc yas araligi",
                                            df1$demographic$age_at_index>46 & df1$demographic$age_at_index<=65~"Orta yas araligi",
                                            df1$demographic$age_at_index>65 & df1$demographic$age_at_index<=100~"Yasli",
                                            is.na(df1$demographic$age_at_index==TRUE)~NA_character_))

table(df1$demographic$hastalikyas)
```

yaslari kendi aralarinda kategorilere ayirdik.


```{r,message= FALSE}
df10<- df1$demographic %>% 
   filter(vital_status=="Dead")%>%
  group_by(gender)%>% 
  count()
df11 <- data.frame(x = df10$gender,
                 y = df10$n)           

cyber_bars(df11, area = FALSE, bg.col = "black")

```
Bu kisimda olen kisilerin cinsiyetlerini anlamaya calistik.

```{r,message= FALSE}
df8<- df1$demographic %>%
  filter(vital_status=="Dead")%>%
  group_by(hastalikyas)%>% 
  count()

df9 <- data.frame(x = df8$hastalikyas,
                 y = df8$n)

cyber_bars(df9, area = FALSE, bg.col = "black")


```

Bu kisimda ise hastalik yuzunden olen kisilerin yas araliklarina bakarak hangi yas araligindaki kisilerin daha cok vefat ettigini anlamaya calistik. 


```{r,message= FALSE}

genc_olum <-df1$demographic%>%
  filter(hastalikyas=="Genc yas araligi") %>%
  filter(vital_status=="Dead") %>%
  select(age_at_index,days_to_death,race,gender)
ggplot(genc_olum) +
  geom_bernie(aes(age_at_index,days_to_death), bernie = "young")

```
Burada ise genc yasta olenlerin teshisten- olumune kadar gecen surelerine baktik


```{r,message= FALSE}

yasli_olum <-df1$demographic%>%
  filter(hastalikyas=="Yasli") %>%
  filter(vital_status=="Dead") %>%
  select(days_to_death,race,gender,age_at_index)


ggplot(yasli_olum) +
  geom_bernie(aes(age_at_index,days_to_death), bernie = "head")


```
Burada ise yasli olumlerinin olume kadar gecen surelerine baktik genis bir skalada olmasi ilgimizi cekti.

```{r,message= FALSE}
df6 = data.frame(A=c(df1$demographic$age_at_index),
               Time=c(df1$demographic$year_of_deat)) %>%
pivot_longer(cols = c(A),names_to = "group", values_to = "count")



df6 %>%
   ggplot(aes(x=Time, y = count, color = group, fill= group))+
     geom_glowing_line()+
     theme_cyberpunk()+
     scale_color_cyberpunk()+
  ggtitle("Yas Araliklarinda Olum Grafigi", subtitle = "Yillara Gore ")
```

Burada ise yillara gore hnagi yas araliklarinda olumlerine baktik. Zaman gectikce bu hastaliga yakalanan insanlarin yas aralignin genisledigini bulduk.

```{r,message= FALSE}

kanser_geni <- df3 %>%
             filter(is_cancer_gene_census == "true")%>%
             count()
kanser_geni
```
Datayi incelerken bazi genlerin kanserle iliskili oldugunu varsaydiklarini gorduk. Biz de bu genlerin sayisini gormeye calistik.

```{r,message= FALSE}
Pten <- read.delim("C:/Users/Dell/Dropbox/My PC (DESKTOP-EB8G4PC)/Desktop/Pten.txt")
nchar(Pten)
head(Pten)
pten1 <- Pten[-1,]
head(pten1)

# Pten genindeki t varyasyonlari
separator <- char_class(" ")
pattern_t_pten <- zero_or_more(separator) %R% one_or_more("t") %R%zero_or_more(separator)
pten_pt <- str_extract(pten1, pattern=pattern_t_pten)

table(pten_pt)

# Pten genindeki t sayisi
pten_pt_count <- str_count(pten1, pattern=pattern_t_pten)

pten_pt_count <-sum(pten_pt_count)

# Pten genindeki a varyasyonlari

pattern_aa_pten <- zero_or_more(separator) %R% one_or_more("a") %R%zero_or_more(separator)
pten_paa <- str_extract(pten1, pattern=pattern_aa_pten)

table(pten_paa)

# Pten genindeki t sayisi
pten_paa_count <- str_count(pten1, pattern=pattern_aa_pten)

pten_paa_count <-sum(pten_paa_count)

# Pten genindeki g varyasyonlari

pattern_g_pten <- zero_or_more(separator) %R% one_or_more("g") %R%zero_or_more(separator)
pten_pg <- str_extract(pten1, pattern=pattern_g_pten)

table(pten_pg)

# Pten genindeki g sayisi
pten_pg_count <- str_count(pten1, pattern=pattern_g_pten)

pten_pg_count <- sum(pten_pg_count)


# Pten genindeki c varyasyonlari

pattern_c_pten <- zero_or_more(separator) %R% one_or_more("c") %R%zero_or_more(separator)
pten_pc <- str_extract(pten1, pattern=pattern_c_pten)

table(pten_pc)

# Pten genindeki c sayisi
pten_pc_count <- str_count(pten1, pattern=pattern_c_pten)

pten_pc_count <- sum(pten_pc_count)

table(pten_paa_count,pten_pg_count ,pten_pc_count ,pten_pt_count )

# A T G C nin sayilarinin gorselle?tirilmesi :

pten_nuk_dizilim  <- data.frame(nuk_sayi =c(pten_paa_count,pten_pg_count ,pten_pc_count,pten_pt_count) , nuk_adi = c("A", "G","C","T"))


ggplot(pten_nuk_dizilim,aes(x=nuk_adi,y =nuk_sayi) ) +geom_point()

```


```{r,message= FALSE}
library(readr)
nf1 <- read_csv("C:/Users/Dell/Dropbox/My PC (DESKTOP-EB8G4PC)/Desktop/NF1.txt")
nchar(nf1)
head(nf1)

# nf1 genindeki t varyasyonlari
separator <- char_class(" ")
pattern_t_nf1 <- zero_or_more(separator) %R% one_or_more("t") %R%zero_or_more(separator)
nf1_pt <- str_extract(nf1, pattern=pattern_t_nf1)

table(nf1_pt)

# nf1 genindeki t sayisi
nf1_pt_count <- str_count(nf1, pattern=pattern_t_nf1)

nf1_pt_count <-sum(nf1_pt_count )

# nf1 genindeki a varyasyonlari

pattern_aa_nf1 <- zero_or_more(separator) %R% one_or_more("a") %R%zero_or_more(separator)
nf1_paa <- str_extract(nf1, pattern=pattern_aa_nf1)

table(nf1_paa)

# nf1 genindeki t sayisi
nf1_paa_count <- str_count(nf1, pattern=pattern_aa_nf1)

nf1_paa_count <-sum(nf1_paa_count)

# nf1 genindeki g varyasyonlari

pattern_g_nf1 <- zero_or_more(separator) %R% one_or_more("g") %R%zero_or_more(separator)
nf1_pg <- str_extract(nf1, pattern=pattern_g_nf1)

table(nf1_pg)

# nf1 genindeki g sayisi
nf1_pg_count <- str_count(nf1, pattern=pattern_g_nf1)

nf1_pg_count <- sum(nf1_pg_count)


# nf1 genindeki c varyasyonlari

pattern_c_nf1 <- zero_or_more(separator) %R% one_or_more("c") %R%zero_or_more(separator)
nf1_pc <- str_extract(nf1, pattern=pattern_c_nf1 )

table(nf1_pc )

# nf1 genindeki c sayisi
nf1_pc_count <- str_count(nf1, pattern=pattern_c_nf1)

nf1_pc_count <- sum(nf1_pc_count)

table(nf1_paa_count,nf1_pg_count ,nf1_pc_count ,nf1_pt_count )

# A T G C nin sayilarinin gorselle?tirilmesi :

nf1_nuk_dizilim  <- data.frame(nf1_nuk_sayi =c(nf1_paa_count,nf1_pg_count ,nf1_pc_count,nf1_pt_count) , nf1_nuk_adi = c("A", "G","C","T"))


ggplot(nf1_nuk_dizilim,aes(x=nf1_nuk_adi,y =nf1_nuk_sayi) ) +geom_point()



```

```{r,message= FALSE}
pik<- read.table("C:/Users/Dell/Dropbox/My PC (DESKTOP-EB8G4PC)/Desktop/PIK3R1.txt", quote="\"")


# pik genindeki t varyasyonlari
separator <- char_class(" ")
pattern_t_pik <- zero_or_more(separator) %R% one_or_more("T") %R%zero_or_more(separator)
pik_pt <- str_extract(pik, pattern=pattern_t_pik)

table(pik_pt)

# pik genindeki t sayisi
pik_pt_count <- str_count(pik, pattern=pattern_t_pik)

pik_pt_count <-sum(pik_pt_count )

# pik genindeki a varyasyonlari

pattern_aa_pik <- zero_or_more(separator) %R% one_or_more("A") %R%zero_or_more(separator)
pik_paa <- str_extract(pik, pattern=pattern_aa_pik)

table(pik_paa)

# pik genindeki t sayisi
pik_paa_count <- str_count(pik, pattern=pattern_aa_pik)

pik_paa_count <-sum(pik_paa_count)

# pik genindeki g varyasyonlari

pattern_g_pik <- zero_or_more(separator) %R% one_or_more("G") %R%zero_or_more(separator)
pik_pg <- str_extract(pik, pattern=pattern_g_pik)

table(pik_pg)

# pik genindeki g sayisi
pik_pg_count <- str_count(pik, pattern=pattern_g_pik)

pik_pg_count <- sum(pik_pg_count)


#pik genindeki c varyasyonlari

pattern_c_pik <- zero_or_more(separator) %R% one_or_more("C") %R%zero_or_more(separator)
pik_pc <- str_extract(pik, pattern=pattern_c_pik )

table(pik_pc )

# pik genindeki c sayisi
pik_pc_count <- str_count(pik, pattern=pattern_c_pik)

pik_pc_count <- sum(pik_pc_count)

table(pik_paa_count,pik_pg_count ,pik_pc_count ,pik_pt_count )

# A T G C nin sayilarinin gorselle?tirilmesi :

pik_nuk_dizilim  <- data.frame(pik_nuk_sayi =c(pik_paa_count,pik_pg_count ,pik_pc_count,pik_pt_count) , pik_nuk_adi = c("A", "G","C","T"))


ggplot(pik_nuk_dizilim,aes(x=pik_nuk_adi,y =pik_nuk_sayi) ) +geom_point()


```

```{r,message= FALSE}
egfr <- read_csv("C:/Users/Dell/Dropbox/My PC (DESKTOP-EB8G4PC)/Desktop/egfr.txt")

# egfr genindeki t varyasyonlari

pattern_t_egfr <- one_or_more("T") 
egfr_pt <- str_extract(egfr, pattern=pattern_t_egfr)

table(egfr_pt)

# egfr genindeki t sayisi
egfr_pt_count <- str_count(egfr, pattern=pattern_t_egfr)

egfr_pt_count <-sum(egfr_pt_count )

#egfr genindeki a varyasyonlari

pattern_aa_egfr <- one_or_more("A")
egfr_paa <- str_extract(egfr, pattern=pattern_aa_egfr)

table(egfr_paa)

# egfr genindeki t sayisi
egfr_paa_count <- str_count(egfr, pattern=pattern_aa_egfr)

egfr_paa_count <-sum(egfr_paa_count)

# egfr genindeki g varyasyonlari

pattern_g_egfr<-  one_or_more("G")
egfr_pg <- str_extract(egfr, pattern=pattern_g_egfr)

table(egfr_pg)

# egfr genindeki g sayisi
egfr_pg_count <- str_count(egfr, pattern=pattern_g_egfr)

egfr_pg_count <- sum(egfr_pg_count)


# egfr genindeki c varyasyonlari

pattern_c_egfr <- one_or_more("C") 
egfr_pc <- str_extract(egfr, pattern=pattern_c_egfr )

table(egfr_pc )

# egfr genindeki c sayisi
egfr_pc_count <- str_count(egfr, pattern=pattern_c_egfr)

egfr_pc_count <- sum(egfr_pc_count)

table(egfr_paa_count,egfr_pg_count ,egfr_pc_count ,egfr_pt_count )

# A T G C nin sayilarinin gorselle?tirilmesi :

egfr_nuk_dizilim  <- data.frame(egfr_nuk_sayi =c(egfr_paa_count,egfr_pg_count ,egfr_pc_count,egfr_pt_count) , egfr_nuk_adi = c("A", "G","C","T"))


ggplot(egfr_nuk_dizilim,aes(x=egfr_nuk_adi,y =egfr_nuk_sayi) ) +geom_point()

```

```{r,message= FALSE}
tp53 <- read_csv("C:/Users/Dell/Dropbox/My PC (DESKTOP-EB8G4PC)/Desktop/tp53.txt")

# tp53 genindeki t varyasyonlari

pattern_t_tp53 <- one_or_more("T") 
tp53_pt <- str_extract(tp53, pattern=pattern_t_tp53)

table(tp53_pt)

# tp53 genindeki t sayisi
tp53_pt_count <- str_count(tp53, pattern=pattern_t_tp53)

tp53_pt_count <-sum(tp53_pt_count )

# tp53 genindeki a varyasyonlari

pattern_aa_tp53 <- one_or_more("A")
tp53_paa <- str_extract(tp53, pattern=pattern_aa_tp53)

table(tp53_paa)

# tp53 genindeki t sayisi
tp53_paa_count <- str_count(tp53, pattern=pattern_aa_tp53)

tp53_paa_count <-sum(tp53_paa_count)

# tp53 genindeki g varyasyonlari

pattern_g_tp53<-  one_or_more("G")
tp53_pg <- str_count(tp53, pattern=pattern_g_tp53)
table(tp53_pg)

# tp53 genindeki g sayisi
tp53_pg_count <- str_count(tp53, pattern=pattern_g_tp53)

tp53_pg_count <- sum(tp53_pg_count)


# tp53 genindeki c varyasyonlari

pattern_c_tp53<- one_or_more("C") 
tp53_pc <- str_extract(tp53, pattern=pattern_c_tp53 )

table(tp53_pc )

# tp53 genindeki c sayisi
tp53_pc_count <- str_count(tp53, pattern=pattern_c_tp53)

tp53_pc_count <- sum(tp53_pc_count)

table(tp53_paa_count,tp53_pg_count ,tp53_pc_count ,tp53_pt_count )

# A T G C nin sayilarinin gorselle?tirilmesi :

tp53_nuk_dizilim  <- data.frame(tp53_nuk_sayi =c(tp53_paa_count,tp53_pg_count ,tp53_pc_count,tp53_pt_count) , tp53_nuk_adi = c("A", "G","C","T"))


ggplot(tp53_nuk_dizilim,aes(x=tp53_nuk_adi,y =tp53_nuk_sayi) ) +geom_point()


```

```{r}
nchar(best)
head(best)
head(best)

# best genindeki t varyasyonlari
separator <- char_class(" ")
pattern_t_best <- zero_or_more(separator) %R% one_or_more("t") %R%zero_or_more(separator)
best_pt <- str_extract(best, pattern=pattern_t_best)
table(best_pt)

# best genindeki t sayisi
best_pt_count <- str_count(best, pattern=pattern_t_best)

best_pt_count <-sum(best_pt_count)
table(best_pt_count)

# best genindeki a varyasyonlari

pattern_aa_best <- zero_or_more(separator) %R% one_or_more("a") %R%zero_or_more(separator)
best_paa <- str_extract(best, pattern=pattern_aa_best)

table(best_paa)

# best genindeki t sayisi
best_paa_count <- str_count(best, pattern=pattern_aa_best)

best_paa_count <-sum(best_paa_count)

# best genindeki g sayisi
best_pg_count <- str_count(best, pattern=pattern_g_best)

best_pg_count <- sum(best_pg_count)

# best genindeki g varyasyonlari

pattern_g_best <- zero_or_more(separator) %R% one_or_more("g") %R%zero_or_more(separator)
best_pg <- str_extract(best, pattern=pattern_g_best)

table(best_pg)

# best genindeki c varyasyonlari

pattern_c_best <- zero_or_more(separator) %R% one_or_more("c") %R%zero_or_more(separator)
best_pc <- str_extract(best, pattern=pattern_c_best)

table(best_pc)

# best genindeki c sayisi
best_pc_count <- str_count(best, pattern=pattern_c_best)

best_pc_count <- sum(best_pc_count)

table(best_paa_count,best_pg_count ,best_pc_count ,best_pt_count )

# A T G C nin sayilarinin gorselle?tirilmesi :

best_nuk_dizilim <- data.frame(nuk_sayi =c(best_paa_count,best_pg_count ,best_pc_count,best_pt_count) , nuk_adi = c("A", "G","C","T"))

ggplot(best_nuk_dizilim, aes(nuk_adi, nuk_sayi))+ geom_emoji(emoji="2697")+theme_dark()
```

```{r}
 guld<-read.csv("guld.txt")
nchar(guld)
head(guld)
head(guld)

# guld genindeki t varyasyonlari
separator <- char_class(" ")
pattern_t_guld <- zero_or_more(separator) %R% one_or_more("t") %R%zero_or_more(separator)
guld_pt <- str_extract(guld, pattern=pattern_t_guld)
table(guld_pt)

# guld genindeki t sayisi
guld_pt_count <- str_count(guld, pattern=pattern_t_guld)

guld_pt_count <-sum(guld_pt_count)
table(guld_pt_count)

# guld genindeki a varyasyonlari

pattern_aa_guld <- zero_or_more(separator) %R% one_or_more("a") %R%zero_or_more(separator)
guld_paa <- str_extract(guld, pattern=pattern_aa_guld)

table(guld_paa)

# guld genindeki t sayisi
guld_paa_count <- str_count(guld, pattern=pattern_aa_guld)

guld_paa_count <-sum(guld_paa_count)

# guld genindeki g varyasyonlari

pattern_g_guld <- zero_or_more(separator) %R% one_or_more("g") %R%zero_or_more(separator)
guld_pg <- str_extract(guld, pattern=pattern_g_guld)

table(guld_pg)

# guld genindeki g sayisi
guld_pg_count <- str_count(guld, pattern=pattern_g_guld)

guld_pg_count <- sum(guld_pg_count)

# guld genindeki c varyasyonlari

pattern_c_guld <- zero_or_more(separator) %R% one_or_more("c") %R%zero_or_more(separator)
guld_pc <- str_extract(guld, pattern=pattern_c_guld)

table(guld_pc)

# guld genindeki c sayisi
guld_pc_count <- str_count(guld, pattern=pattern_c_guld)

guld_pc_count <- sum(guld_pc_count)

table(guld_paa_count,guld_pg_count ,guld_pc_count ,guld_pt_count )

# A T G C nin sayilarinin gorselle?tirilmesi :

guld_nuk_dizilim <- data.frame(nuk_sayi =c(guld_paa_count,guld_pg_count ,guld_pc_count,guld_pt_count) , nuk_adi = c("A", "G","C","T"))

ggplot(guld_nuk_dizilim, aes(nuk_adi, nuk_sayi))+ geom_emoji(emoji="2697")+theme_dark()
```

```{r}
 ap0b<-read.csv("ap0b.txt")

nchar(ap0b)
head(ap0b)
head(ap0b)

# ap0b genindeki t varyasyonlari
separator <- char_class(" ")
pattern_t_ap0b <- zero_or_more(separator) %R% one_or_more("t") %R%zero_or_more(separator)
ap0b_pt <- str_extract(ap0b, pattern=pattern_t_ap0b)

table(ap0b_pt)

# ap0b genindeki t sayisi
ap0b_pt_count <- str_count(ap0b, pattern=pattern_t_ap0b)

ap0b_pt_count <-sum(ap0b_pt_count)

# ap0b genindeki a varyasyonlari

pattern_aa_ap0b <- zero_or_more(separator) %R% one_or_more("a") %R%zero_or_more(separator)
ap0b_paa <- str_extract(ap0b, pattern=pattern_aa_ap0b)

table(ap0b_paa)

# ap0b genindeki t sayisi
ap0b_paa_count <- str_count(ap0b, pattern=pattern_aa_ap0b)

ap0b_paa_count <-sum(ap0b_paa_count)

# ap0b genindeki g varyasyonlari

pattern_g_ap0b<- zero_or_more(separator) %R% one_or_more("g") %R%zero_or_more(separator)
ap0b_pg <- str_extract(ap0b, pattern=pattern_g_ap0b)

table(ap0b_pg)

# ap0b genindeki g sayisi
ap0b_pg_count <- str_count(ap0b, pattern=pattern_g_ap0b)

ap0b_pg_count <- sum(ap0b_pg_count)


# ap0b genindeki c varyasyonlari

pattern_c_ap0b <- zero_or_more(separator) %R% one_or_more("c") %R%zero_or_more(separator)
ap0b_pc <- str_extract(ap0b, pattern=pattern_c_ap0b)

table(ap0b_pc)

# ap0b genindeki c sayisi
ap0b_pc_count <- str_count(ap0b, pattern=pattern_c_ap0b)

ap0b_pc_count <- sum(ap0b_pc_count)

table(ap0b_paa_count,ap0b_pg_count ,ap0b_pc_count ,ap0b_pt_count )


# A T G C nin sayilarinin gorselle?tirilmesi :

ap0b_nuk_dizilim <- data.frame(nuk_sayi =c(ap0b_paa_count,ap0b_pg_count ,ap0b_pc_count,ap0b_pt_count) , nuk_adi = c("A", "G","C","T"))

ggplot(ap0b_nuk_dizilim, aes(nuk_adi, nuk_sayi))+ geom_emoji(emoji="2697")+theme_dark()
```





```{r,message= FALSE}
# PTEN geni kombinasyonlarina bakma :
head(pten1,30)
separator <- char_class(" ")
 # 1
pattern_1_pten <- zero_or_more(separator) %R% c("aggtgctgtt","ttttgtgatg","ccttagaggc") %R%zero_or_more(separator)

pten_p1 <- str_extract(pten1, pattern=pattern_1_pten)

table(pten_p1)

# 2
pattern_2_pten <- zero_or_more(separator) %R% "ttttgtgatg" %R%zero_or_more(separator)

pten_p2 <- str_extract(pten1, pattern=pattern_2_pten)
table(pten_p2)

# 3
pattern_3_pten <- zero_or_more(separator) %R% "ccttagaggc" %R%zero_or_more(separator)

pten_p3 <- str_extract(pten1, pattern=pattern_3_pten)
table(pten_p3)

#4 
pattern_4_pten <- zero_or_more(separator) %R% "atggctagag" %R%zero_or_more(separator)

pten_p4 <- str_extract(pten1, pattern=pattern_4_pten)
table(pten_p4)



# 7
patten7 <- one_or_more("tgc") %R% zero_or_more("a") %R% one_or_more("tc")

str_view(pten1, pattern = patten7, match = TRUE)

#8
patten8 <- ("t") %R% ("a") %R% ("t")

str_view(pten1, pattern = patten8, match = TRUE)

```


























































































































